【裁判字號】    97,上易,3118
【裁判日期】    971231
【裁判案由】    詐欺
【裁判全文】
臺灣高等法院刑事判決                97年度上易字第3118號
上  訴  人
即  被  告  甲○○
                    樓
                    （現因案於臺灣台北監獄台北分監執行）
上列上訴人因詐欺案件，不服臺灣士林地方法院97年度審易字第
7號，中華民國97年10月31日第一審判決（起訴案號：臺灣士林
地方法院檢察署97年度偵字第3513號），提起上訴，本院判決如
下：
    主  文
上訴駁回。
    事實及理由
一、本案經本院審理結果，認第一審以上訴人即被告甲○○犯刑
    法第30條第1項幫助犯第339條第1項之詐欺取財罪，判處有
    期徒刑肆月，並諭知易科罰金折算之標準為新臺幣1000元折
    算一日。認事用法及量刑均無不當，應予維持，並引用第一
    審判決書記載之事實、證據及理由（如附件）。
二、被告上訴意旨略以：伊沒有把這些資料交給詐騙集團，是因
    為伊家遭小偷，存摺資料被偷走，但是伊沒報警；原審量刑
    太重云云。經查：
  (一)一般人對於牽犯罪之事，均避之惟恐不及，絕無對於未曾參
    與之犯罪，亦故意虛偽編撰，以自陷囹圄之理，此為週知之
    事實。次查，被告在原法院審理中已坦承：對犯罪事實無爭
    執，伊認罪等語（見原審卷第50頁）；復有臺北富邦銀行自
    動櫃員機交易明細表影本、臺灣郵政股份有限公司自動櫃員
    機交易明細表影本、臺北富邦銀行97年1月23日北富銀南港
    字第97000002800號函附開戶資料、交易明細表、臺北富邦
    銀行97年1月23日北富銀南港字第97000002700號函附非帳務
    交易明細及公務電話紀錄、財團法人聯合徵信中心查詢表、
    內政部警政署反詐騙諮詢專線紀錄表、高雄市政府警察局前
    鎮分局草衙派出所受理詐騙帳戶通報警示及詐騙電話簡便格
    式表各一份在卷可資佐證，足徵被告自白與事實相符，應屬
    可信。被告上訴意旨所辯：伊沒有把這些資料交給詐騙集團
    ，是因為伊家遭小偷，存摺資料被偷走，但是伊沒報警乙節
    ；顯係臨訟卸責之詞，委無足採。
  (二)原判決量刑已審酌：被告犯罪動機、生活狀況及犯罪所生危
    害，與被告交付帳戶供他人詐財使用，使犯罪偵查困難，被
    害人追償無門，犯罪後供認犯行之態度，等一切情狀，量處
    有期徒刑肆月，並諭知易科罰金之折算標準。被告空言指稱
    原審量刑過重，亦無足採。
  (三)被告之上訴為無理由，應予駁回。
三、據上論結，應依刑事訴訟法第373條、第368條，判決如主文
    。
本案經檢察官田炳麟到庭執行職務。
中    華    民    國    97    年    12    月    31    日
                  刑事第十庭    審判長法  官 楊炳禎
                                      法  官 朱光仁
                                      法  官 陳博志
以上正本證明與原本無異。
不得上訴。
                                      書記官 陳嘉文
中    華    民    國    98    年    1     月    5     日


司法院資訊處製作；財團法人民間司法改革基金會備份。
